【裁判字號】    99,抗,57
【裁判日期】    990118
【裁判案由】    聲請定其應執行刑
【裁判全文】
臺灣高等法院刑事裁定                    99年度抗字第57號
抗  告  人  甲○○
受  刑  人
                   （現在臺灣雲林監獄雲林二監執行中）
上列抗告人因聲請定其應執行刑案件，不服臺灣板橋地方法院98
年度聲字第5879號，中華民國98年12月3 日第一審裁定（聲請案
號：臺灣板橋地方法院檢察署98年度執聲字第3969號），提起抗
告，本院裁定如下：
    主  文
抗告駁回。
    理  由
一、按裁判確定前犯數罪者，併合處罰之，而數罪併罰，有二裁
    判以上者，依刑法第51條之規定，定其應執行之刑，而宣告
    多數有期徒刑，於各刑中之最長期以上，各刑合併之刑期以
    下定其刑期，刑法第50條、第51條第5 款及第53條分別定有
    明文。次按定應執行之刑，由該案犯罪事實最後判決之法院
    之檢察官，聲請該法院裁定之，受刑人亦得請求檢察官聲請
    之，刑事訴訟法第477 條第1 項、第2 項亦分別定有明文。
二、原裁定意旨略以：抗告人即受刑人甲○○因違反毒品危害防
    制條例案件，分別經臺灣板橋地方法院先後判處如附表所載
    之刑，均經分別確定在案，有各該判決書及本院被告前案紀
    錄表1 件在卷可稽。茲檢察官聲請定其應執行之刑，除附表
    編號2 所載之犯罪時間應補充更正為「98年5月30日18時40
    分許回溯96小時內某時」外，其餘經審核後認均無不合，可
    認聲請為正當，應定其應執行之刑有期徒刑9 月，並諭知易
    科罰金之折算標準等語。
三、本件抗告意旨略以：抗告人除經判處如原裁定附表所示之刑
    確定外，尚因施用第二級毒品犯行，經臺灣臺北地方院以98
    年度易字第659 號判決判處有期徒刑4 月，嗣經鈞院以98年
    度上易字第1668號判決駁回上訴確定在案，而原裁定漏未將
    上開案件所示之罪刑，與附表所示等罪所處之刑，合併定其
    應執行之刑，爰提起抗告，請撤銷原裁定，更為適當之裁定
    云云。
四、經查，本件抗告人即受刑人甲○○因違反毒品危害防制條例
    等案件，先後經判處如原裁定附表所示之刑，均經分別確定
    在案。茲檢察官聲請定其應執行之刑，原審法院審認上開聲
    請為正當，定其應執行之刑為有期徒刑9 月，並諭知易科罰
    金之折算標準，經核並無不合。抗告意旨雖以：抗告人另因
    施用第二級毒品犯行，經臺灣臺北地方院以98年度易字第65
    9 號判決判處有期徒刑4 月，嗣經本院以98年度上易字第16
    68號判決駁回上訴確定之案件，該施用第二級毒品案件所宣
    示之有期徒刑4 月部分，未經原審法院一併定應執行刑云云
    ，惟此部分既未經檢察官聲請定應執行之刑，本於不告不理
    之原則，法院自不得逕予合併定應執行之刑。抗告意旨執此
    指摘原裁定不當，並無理由，應予駁回。至抗告人所述前開
    檢察官未聲請合併定應執行刑之罪，若合於數罪併罰之規定
    ，抗告人自得請求檢察官另行聲請之，附此敘明。
五、據上論斷，應依刑事訴訟法第412 條，裁定如主文。
中    華    民    國    99    年    1     月    18    日
                  刑事第十四庭審判長法  官  陳志洋
                                    法  官  梁耀鑌
                                    法  官  謝靜恒
以上正本證明與原本無異。
不得再抗告。
                                    書記官  陳珮茹
中    華    民    國    99    年    1     月    18    日


司法院資訊處製作；財團法人民間司法改革基金會備份。
